【裁判字號】    92,交上易,25
【裁判日期】    920506
【裁判案由】    過失傷害
【裁判全文】
臺灣高等法院刑事判決                            九十二年度交上易字第二五號
    上  訴  人
    即  被  告  甲○○
右上訴人因過失傷害案件，不服臺灣臺北地方法院九十一年度交易字第一七四號，中
華民國九十一年十二月二十三日第一審判決（聲請簡易判決案號：臺灣臺北地方法院
檢察署九十一年度偵字第一五一號），提起上訴，本院判決如左：
    主  文
上訴駁回。
    事實及理由
一、本案經本院審理結果，認第一審判決以上訴人即被告甲○○係台北市○○路四二
    三巷七十三號一樓進芳裝潢材料有限公司之送貨員，平日以駕車運送裝潢材料為
    業，為從事業務之人。民國九十年五月二十六日上午十時五十分許，你是否駕駛
    進芳公司所有之車牌號碼ＥＵ─二一０五號自用小貨車，沿台北市○○區○○街
    由西向東之方向行駛，行經該路段二一二號前時，適有乙○○騎乘車號ＧＥＸ─
    ０五八號重型機車亦沿該路段車道由西向東行駛，甲○○駕駛之自用小貨車與乙
    ○○騎乘之機車，因併行於寶興街車道上，甲○○於駕車行進中自應注意其右側
    併行之機車動態。而當時天候、光線、路面順暢而且沒有障礙物、視距良好，並
    無不能注意之情事。詎甲○○竟疏未注意到右側機車動態，與乙○○之機車沒有
    保持併行之安全間隔並、隨時採取必要之安全措施，以致甲○○小貨車自旁超車
    時與乙○○機車左側車身發生擦撞，導致乙○○機車重心不穩而人車倒地，因之
    受有左手橈骨骨折、頭部外傷、上顎牙齒斷裂等傷害（按國立臺灣大學醫學院附
    前段之業務過失傷害罪。且被告合於自首減刑之規定。並審酌被告被告之素行、
    犯罪動機、目的、手段與本件車禍被告之過失程度、所生之危害、犯罪後之態度
    ，事後尚未與告訴人達成和解，以及告訴人傷勢輕重等一切情狀，判決「甲○○
    從事業務之人，因業務上之過失傷害人，處有期徒刑貳月，如易科罰金，以百
    元折算壹日。」；認事用法及量刑均無不當，應予維持，並引用第一審判決書記
    載之事實、證據及理由。
二、被告甲○○上訴意旨稱：告訴人表示我撞到她而使她受傷並不是事實；伊當時是
    有開車經過告訴人倒地的地點，可是伊並沒有與告訴人有碰撞的情形。是因為聽
    到車右後面有人倒地的聲音，所以才停車看看發生什麼事情等語。
三、經查：被告甲○○犯罪事實，業據告訴人於警訊、偵查、原審及本院審理中，均
    指訴為被告駕駛自用小貨車所撞。按告訴人若係他車所撞，豈有捨對於他人之控
    訴，反攀誣將之送醫救治之被告之道理？
四、次按測謊鑑定（polygraph test，or lie detector），係依一般人在說謊時，
    會產生遲疑、緊張、恐懼、不安等心理波動現象，乃以科學方法，由鑑定人利用
    測謊儀器，將受測者之上開情緒波動反應情形加以紀錄，用以分析判斷受測者之
    供述是否違反其內心之真意而屬虛偽不實。本件撞車與否，其建立於人之記憶，
    應甚深刻，故測謊鑑定，甚可憑信。本院審理中徵得告訴人與被告之同意，前往
    法務部調查局作測謊，經以控制問題法，混合問題法，測謊結果：「經詢被告甲
    ○○以：(1)當天渠駕駛的車輛沒有撞及乙○○騎乘的機車；(2)渠不知道乙○○是
    何人撞及倒地的。上述問題經測試均呈情緒波動反應，研判有說謊」、「經詢告
    訴人乙○○以：(1)當天甲○○駕駛的車輛有撞及渠所騎乘的機車。上述問題經測
    試無情緒波動反應，研判未說謊」。此有該局九十二年二月十八日（九二）調科
    參字第○九二○○○九一三六○號函可稽。是告訴人指證被告犯罪之證述，經測
    謊並無任何不實之情緒波動反應；然被告就否認犯罪有不實之情緒波動反應；以
    該測謊鑑定之結果，與告訴人及被告所言，及其他調查證據之結果，相互印證，
    本件告訴人所駕機車倒地受傷，應可認係被告自用小貨車碰撞所致無訛。被告確
    有過失傷害犯行。
五、本案事證已明，被告甲○○仍執前詞否認犯罪，而指摘原判決不當，為無理由，
    應予駁回。
據上論斷，應依刑事訴訟法第三百七十三條、第三百六十八條，判決如主文。
本案經檢察官朱兆民到庭執行職務。
中      華      民      國    九十二    年      五      月      六      日
                              臺灣高等法院交通法庭
                                  審判長法  官  陳  祐  治
                                        法  官  楊  炳  禎
                                        法  官  王  炳  梁
右正本證明與原本無異。
不得上訴。
                                        書記官  潘  大  鵬
中      華      民      國    九十二    年      五      月      七      日
附錄本案論罪科刑法條全文：
中華民國刑法第二百八十四條
因過失傷害人者，處六月以下有期徒刑、拘役或五百元以下罰金，致重傷者，處一年
以下有期徒刑、拘役或五百元以下罰金。
從事業務之人，因業務上之過失傷害人者，處一年以下有期徒刑、拘役或一千元以下
罰金，致重傷者，處三年以下有期徒刑、拘役或二千元以下罰金。


司法院資訊處製作；財團法人民間司法改革基金會備份。
